【裁判字號】    97,審訴,316
【裁判日期】    980106
【裁判案由】    違反藥事法
【裁判全文】
臺灣士林地方法院刑事判決             97年度審訴字第316號
公  訴  人  臺灣士林地方法院檢察署檢察官
被      告  甲○○
上列被告因違反藥事法案件，經檢察官提起公訴（97年度偵緝字
第108 號），被告於準備程序中就被訴事實為有罪陳述，本院合
議庭裁定由受命法官獨任改依簡式審判程序審理，並判決如下：
    主  文
甲○○明知為禁藥而轉讓，累犯，處有期徒刑壹拾月。
    事  實
一、甲○○前於民國91年間，因施用第二級毒品案件，經本院以
    92年度易字第356 號判決處有期徒刑7 月確定，又於93年間
    因施用第一、二級毒品案件，經本院以93年度訴字第297 號
    分別判處有期徒刑8 月、9 月，應執行有期徒刑1 年4 月確
    定，上述2 案經合併執行，甫於94年8 月4 日縮短刑期假釋
    出監，於94年12月4 日期滿未經撤銷假釋，視為執行完畢。
    猶不知悔改，明知甲基安非他命（起訴書誤載為安非他命，
    應予更正）係毒品危害防制條例第2 條第2 項第2 款列管之
    第二級毒品，亦屬禁藥，依法不得持有、轉讓，竟基於轉讓
    禁藥暨第二級毒品甲基安非他命之犯意，於95年11月14日凌
    晨3 、4 時許，在臺北市○○區○○街89巷15之38號5 樓住
    處，無償轉讓禁藥暨第二級毒品甲基安非他命約0.2 公克予
    吳信男施用（吳信男施用毒品部分，業經本院以96年度訴字
    第113 號判決有罪確定）。嗣於95年11月16日下午1 時30分
    許，在上址住處，為警搜索查獲吳信男供出上情。
二、案經臺北市政府警察局大安分局報告臺灣士林地方法院檢察
    署檢察官偵查起訴。
    理  由
一、上開犯罪事實，業據被告甲○○於偵查中及本院審理時坦承
    不諱，核與證人吳信男於警詢、偵查中結證之情節相符，而
    證人吳信男確實施用甲基安非他命，且其於95年11月16日為
    警查獲後採集其尿液送鑑定結果，亦有甲基安非他命反應之
    事實，業為被告及證人吳信男分別於檢察官偵查中坦承不諱
    ，復有本院96年度訴字第113 號判決1 份附卷可憑，應甚明
    確，足認被告確有無償轉讓禁藥甲基安非他命予吳信男施用
    之行為，本件事證明確，被告犯行洵堪認定，應依法論科。
二、按安非他命類業經行政院衛生署於69年12月8 日以衛署藥字
    第301124號公告自69年12月8 日起禁止輸入、製造，自70年
    6 月1 日起禁止販賣，並於75年7 月11日衛署藥字第597627
    號公告一概禁止使用，此有該等函文可查，自屬藥事法所規
    範之禁藥。又毒品危害防制條例第8 條第2 項之轉讓第二級
    毒品罪及藥事法第83條第1 項之轉讓禁藥罪，同有處罰之規
    定，而毒品危害防制條例第8 條第6 項規定，轉讓毒品達一
    定數量者，加重其刑至2 分之1 ，其標準由行政院定之。依
    行政院於93年1 月7 日發布之「轉讓持有毒品加重其刑之數
    量標準」第2 條規定：「轉讓、持有毒品達一定數量者，加
    重其刑至2 分之1 ，其標準如下：一、第一級毒品：淨重5
    公克以上。二、第二級毒品：淨重10公克以上。：：前項所
    稱淨重，指除去包裝後之毒品重量。」。本件依被告供述轉
    讓予吳信男甲基安非他命之數量為0.2 公克，尚未達加重刑
    罰之標準，則毒品危害防制條例第8 條第2 項於92年7 月9
    日總統令修正公布，於93年1 月9 日施行，該條項之轉讓第
    二級毒品罪之法定最重本刑為有期徒刑5 年，被告無法定加
    重其刑之事由，而藥事法第83條第1 項之轉讓禁藥罪，係於
    93年4 月21日修正公布，同年月23日施行，其法定最重本刑
    為有期徒刑7 年，2 者相較，後者為後法且為重罪，依法條
    競合關係，應適用較重之後法論以藥事法第83條第1 項之轉
    讓禁藥罪。
三、核被告甲○○所為，係犯藥事法第83條第1 項之轉讓禁藥罪
    。又其轉讓第二級毒品甲基安非他命前後持有第二級毒品安
    非他命之低度行為，應為轉讓之高度行為所吸收，均不另論
    罪。又被告有犯罪事實欄所載前科執行情形，此有臺灣高等
    法院被告前案紀錄表在卷可憑，其於前案有期徒刑執行完畢
    後，5 年內故意再犯有期徒刑以上之本罪，為累犯，應依法
    加重其刑。爰審酌被告無償轉讓禁藥供他人施用，助長社會
    不良風氣，戕害國民身心健康，然其所轉讓之數量非鉅，且
    其所轉讓對象僅1 人，復於犯後尚能坦承犯行，及其品行、
    犯罪之動機、目的、手段、智識程度、所得利益及犯罪所生
    之危害等一切情狀，量處如主文所示之刑。再本件被告犯罪
    時間雖於96年4 月24日之前，惟依中華民國96年罪犯減刑條
    例第5 條規定：「本條例施行前，經通緝而未於中華民國96
    年12月31日以前自動歸案接受偵查、審判或執行者，不得依
    本條例減刑。」，本件被告於96年4 月24日經臺灣士林地方
    法院檢察署發布通緝，而於96年9 月8 日始為警緝獲歸案，
    此有臺灣士林地方法院檢察署發布之通緝書及臺北縣政府警
    察局三重分局通緝案件移送書附卷可憑，核被告係於上揭減
    刑條例施行前經偵查中之檢察官通緝，且未於96年12月31日
    前自動歸案接受審判，依上開規定自不得減刑，附此敘明。
據上論斷，應依刑事訴訟法第273 條之1 第1 項、第299 條第1
項前段，藥事法第83條第1 項，刑法第11條前段、第47條第1 項
，判決如主文。
本案經檢察官徐名駒到庭執行職務。
中    華    民    國    98    年    1     月    6     日
                  刑事第一庭法  官  雷雯華
以上正本證明與原本無異。
如不服本判決，應於收受判決後10日內向本院提出上訴書狀，並
應敘述具體理由。其未敘述上訴理由者，應於上訴期間屆滿後20
日內向本院補提理由書 (均須按他造當事人之人數附繕本)「 切
勿逕送上級法院」。
                            書記官  陳如玲
中    華    民    國    98    年    1     月    6     日
附錄本案論罪科刑法條之依據:
藥事法第83條第1 項
明知為偽藥或禁藥，而販賣、供應、調劑、運送、寄藏、牙保、
轉讓或意圖販賣而陳列者，處7 年以下有期徒刑，得併科新臺幣
5 百萬元以下罰金。


司法院資訊處製作；財團法人民間司法改革基金會備份。
